

#### **PERFIL**

Full Stack Developer y estudiante de Ingeniería electrónica. Experiencia trabajando en JavaScript, NodeJS, React, entre otras tecnologías del sector. Siempre dispuesto a trabajar en favor del objetivo propuesto y desarrollar nuevas capacidades para resolver las problemáticas en proyectos futuros.

# **TECNOLOGÍAS**

- HTML - CSS
- JAVASCRIPT - REACT
- REDUX - NODE.JS
- EXPRESS - PostgreSQL

# **CONTACTO**

TELÉFONO:

+54 351 6863857

LINKEDIN:

linkedin.com/in/joaquindileo

SITIO WEB:

dileoportafolio.vercel.app

CORREO ELECTRÓNICO:

joacodileo@gmail.com

# **IDIOMAS**

Español: NATIVO

Inglés: INTERMEDIO (B1, EF SET

English Certificate)

# JOAQUÍN DI LEO (CÓRDOBA, ARGENTINA)

# Desarrollador Web Full Stack

#### **PROYECTOS**

#### Proyecto Individual – "Dogs"

- -App desarrollada consumiendo una API y utilizando las tecnologías aprendidas durante la carrera de Full-Stack Web Developer.
- Fronted: React, Redux y CSS Modules (diseño responsive).
- Backend: Node.js, Express.js y Sequelize.
- Database: PostgreSQL.

# Proyecto Final Grupal— "E-Commerce"

-Ecommerce de indumentaria deportiva con:

Ordenamientos, Filtrados, Login (Auth0), creación-modificación-eliminación de productos, diseño responsivo, pasarela de pagos (Mercado Pago), notificación de compra, y demás.

#### "My Notes"

-Prueba técnica realizada en 72hs. Guardar, eliminar, editar, archivar y desarchivar notas. Filtrados, SearchBar, reinicio de filtros y diseño responsive.

#### **Portafolio**

-Portafolio personal con mis estudios y proyectos terminados, utilizando principalmente HTML y CSS en su realización. Con diseño responsive.

### **EXPERIENCIA LABORAL**

#### Soy Henry – Asistente de Enseñanza Full-Stack

2022 - Actualidad

Ayudante de bootcamp para alumnos de Desarrollo Full-Stack. Coordinación de grupos, promover la colaboración y orientar durante el bootcamp.

#### Comercio Local - Vendedor

2019 - Actualidad

Gestión de atención al cliente, respositor, control de efectivo. Clientela aumentada a través de distintas herramientas de Marketing.

# El Camino - Pasante

2019 - 2020

Administración de ingresos, edición audiovisual de material para redes.

# **EDUCACIÓN**

# **Full Stack Web Developer**

2022 - 2023 (Finalizado)

Henry Bootcamp. +700 horas de cursado teórico-práctico.

#### Ingeniería Electrónica

2020 - Actualidad

Universidad Tecnológica Nacional. Tercer año de la carrera en curso.

#### Curso de Liderazgo

2017 - 2018

Universidad Nacional de Córdoba, Asociación Sinergia. Formación para líderes de secundaria a través de proyectos sociales.